臺灣苗栗地方法院刑事判決　　　　　　　　　　　　　九十三年度訴字第一三四號
　　公　訴　人　臺灣苗栗地方法院檢察署檢察官
　　被　　　告　甲○○
右列被告因毒品危害防制條例案件，經檢察官提起公訴（九十三年度毒偵字第一九一
號），本院合議庭裁定後，以簡式審判程序判決如左：
    主  文
甲○○連續施用第一級毒品，累犯，處有期徒刑捌月；又連續施用第二級毒品，累犯
，處有期徒刑伍月。應執行有期徒刑壹年。
    事  實
一、甲○○有下列構成累犯之前科紀錄：曾於民國（下同）八十七年十月二十六日
    ，因竊盜案件，經台灣新竹地方法院判處有期徒刑一年，於八十八年二月九日撤
    回上訴並確定。於八十八年六月二十四日，因毒品危害防制條例案件，經台灣
    新竹地方法院判處有期徒刑四月，於八十八年十一月一日判決確定。於八十八
    年九月二十日，因竊盜案件，經本院判處有期徒刑一年六月，於八十八年十二月
    三日判決確定。嗣上開、兩案件，於九十年一月十日經本院定應執行刑為有
    期徒刑一年八月，與上開案件接續執行結果，於九十一年三月二十二日假釋出
    獄，假釋期間並付保護管束，均已於九十一年七月二十日假釋期滿執行完畢（起
    訴書漏未論及）。
二、甲○○又曾於八十七年間，因一犯施用毒品案件，經本院裁定送觀察、勒戒後，
    認無繼續施用毒品傾向，由台灣苗栗地方法院檢察署檢察官於八十八年一月二十
    日以八十八年度偵字第五三號為不起訴處分確定。又於八十八年五月間，因二犯
    施用毒品案件，經台灣新竹地方法院裁定送觀察勒戒後，認有繼續施用毒品傾向
    ，於八十八年七月一日改送強制戒治，嗣經裁定停止戒治，所餘期間交付保護管
    束，於八十九年六月十二日保護管束期滿未經撤銷停止戒治執行完畢，至於刑事
    部分，則由台灣新竹地方法院檢察署檢察官於八十八年五月二十八日以八十八年
    度偵字第三九八一號提起公訴，經台灣新竹地方院於八十八年六月二十四日以八
    十八年度易字第四七二號判處有期徒刑四月，並於八十八年十一月一日判決確定
    。
三、詎甲○○猶不知悔改，復基於施用第一級毒品海洛因之概括犯意，自九十二年五
    月間某日起，至九十二年九月二十三日某時止，連續在其苗栗縣竹南鎮○○街二
    十二號住處，以注射針筒注射方式，非法施用第一級毒品海洛因多次。又另基於
    施用第二級毒品安非他命之概括犯意，自九十二年六月間某日起，至九十二年九
    月二十三日某時止，連續在其上開住處，以將安非他命置於玻璃頭內，下以火燒
    烤吸取其產生煙霧之方式，非法施用第二級毒品安非他命多次。嗣於九十二年九
    月二十六日上午六時四十五分許，在苗栗縣竹南鎮新南里二十二鄰五谷王二之六
    號前，因另涉犯竊盜案件，被苗栗縣警察局竹南分局竹南派出所員警帶回派出所
    採尿送驗，結果發現其尿液同時呈有甲基安非他命及嗎啡陽性反應，因而發現上
    情。
四、案經苗栗縣警察局竹南分局報請台灣苗栗地方法院檢察署檢察官偵查起訴。
    理  由
一、右揭事實，迭據被告甲○○於警詢時及偵、審供承不諱，而其尿液經警採集送請
    檢驗結果，雖僅呈現甲基安非他命陽性反應，然經檢察官將尿液改送國防部憲兵
    司令部刑事鑑識中心複驗結果，確同時呈有嗎啡及甲基安非他命陽性反應，有該
    刑事鑑識中心九十三年二月四日（九三）宇鑑字第０一０二九號鑑驗通知書乙紙
    在卷足憑，是被告甲○○自白其有施用第一級毒品海洛因、第二級毒品安非他命
    之犯行，應堪信為真實。
二、被告甲○○又曾於八十七年間，因一犯施用毒品案件，經本院裁定送觀察、勒戒
    後，認無繼續施用毒品傾向，由台灣苗栗地方法院檢察署檢察官於八十八年一月
    二十日以八十八年度偵字第五三號為不起訴處分確定。又於八十八年五月間，因
    二犯施用毒品案件，經台灣新竹地方法院裁定送觀察勒戒後，認有繼續施用毒品
    傾向，於八十八年七月一日改送強制戒治，嗣經裁定停止戒治，所餘期間交付保
    護管束，於八十九年六月十二日保護管束期滿未經撤銷停止戒治執行完畢，至於
    刑事部分，則由台灣新竹地方法院檢察署檢察官於八十八年五月二十八日以八十
    八年度偵字第三九八一號提起公訴，經台灣新竹地方院於八十八年六月二十四日
    以八十八年度易字第四七二號判處有期徒刑四月，並於八十八年十一月一日判決
    確定，此分別有刑案資料查註紀錄表、台灣高等法院被告全國前案紀錄表等在卷
    足憑。事證明確，被告甲○○強制戒治期滿後五年內施用毒品之犯行，洵堪認定
    。
三、核被告甲○○所為，係犯毒品危害防制條例第十條第一項施用第一級毒品罪、同
    條第二項施用第二級毒品罪。其非法持有海洛因、安非他命之低度行為，應分別
    為施用之高度行為所吸收，均不另論罪。被告甲○○先後多次施用第一級毒品海
    洛因、第二級毒品安非他命之行為，時間緊接，所犯罪名之構成要件相同，顯均
    係基於概括之犯意而為，應依連續犯之規定各論以一罪，並均依法加重其刑。被
    告甲○○又曾於八十七年十月二十六日，因竊盜案件，經台灣新竹地方法院判
    處有期徒刑一年，於八十八年二月九日撤回上訴並確定；於八十八年六月二十
    四日，因毒品危害防制條例案件，經台灣新竹地方法院判處有期徒刑四月，於八
    十八年十一月一日判決確定；於八十八年九月二十日，因竊盜案件，經本院判
    處有期徒刑一年六月，於八十八年十二月三日判決確定；嗣上開、兩案件，
    於九十年一月十日經本院定應執行刑為有期徒刑一年八月，與上開案件接續執
    行結果，於九十一年三月二十二日假釋出獄，假釋期間並付保護管束，均已於九
    十一年七月二十日假釋期滿執行完畢，有上開前科表在卷足憑，五年內再犯本件
    有期徒刑以上刑之罪，為累犯，應依刑法第四十七條之規定，就連續施用第一級
　　毒品海洛因及第二級毒品安非他命，各遞加重其刑。被告甲○○所犯上開二罪，
 　 犯意各別，行為互殊，應分論併罰。爰審酌被告甲○○一再非法施用毒品，理應
    重罰，惟念其所犯僅戕害個人身心健康，及犯後能坦白承認等一切情狀，本院並
    參酌檢察官之具體求刑，分別量處被告甲○○如主文所示之刑，並定其應執行之
    刑，以資懲儆。
據上論斷，應依刑事訴訟法第二百七十三條之一第一項、第二百九十九條第一項前段
，毒品危害防制條例第十條第一項、第二項，刑法第十一條、第五十六條、第四十七
條、第五十一條第五款，判決如主文。
本案經檢察官林映姿到庭執行職務。
中　　　華　　　民　　　國　　　九十三　　　年　　　六　　　月　　九　　日
　                                      臺灣苗栗地方法院刑事第一庭
                                                法  官  柳  章  峰
右正本證明與原本無異。
如不服本判決，應於判決送達後十日內向本院提出上訴狀( 應附繕本 )。
                                                書記官  歐  明  秀
中　　　華　　　民　　　國　　　九十三　　　年　　　六　　　月　　九　　日
附錄科刑法條：
毒品危害防制條例第十條
施用第一級毒品者，處六月以上五年以下有期徒刑。
施用第二級毒品者，處三年以下有期徒刑。
